【裁判字號】    95,中交簡上,382
【裁判日期】    950809
【裁判案由】    公共危險
【裁判全文】
臺灣臺中地方法院刑事判決  95年度中交簡上字第382號
上  訴  人  臺灣臺中地方法院檢察署檢察官
被      告  甲○○
上列上訴人因公共危險案件，不服本院臺中簡易庭95年度中交簡
字第968號，中華民國95年6月12日第一審簡易判決（聲請案號：
臺灣臺中地方法院檢察署95年度速偵字第2106號）提起上訴，本
院管轄之第二審合議庭判決如下：
    主    文
上訴駁回。
    事實及理由
一、本案經本院審理結果，認第一審簡易判決認事用法及量刑均
    無不當，應予維持，除引用第一審判決書記載之事實、證據
    及理由外，易科罰金部分並補載：如易科罰金，以銀元參佰
    元即新台幣玖佰元折算壹日，並適用刑法第二條第一項前段
    ，現行法規所定貨幣單位折算新台幣條例第二條。
二、上訴人上訴意旨略謂：原審認被告所為係犯公共危險罪，判
    處被告有期徒刑二月刑責太輕等語。經查：按刑罰之量定，
    屬法院自由裁量之職權行使，應審酌刑法第五十七條所列各
    款事由及一切情狀，為酌量輕重之標準，並非漫無限制。在
    同一犯罪事實與情節，如別無其他加重或減輕之原因，下級
    審法院量定之刑，亦無過重或失輕之不當情形，則上級審法
    院對下級審法院之職權行使，原則上應予尊重（最高法院八
    十五年度臺上字第二四四六號裁判意旨參照）。查本案原審
    量刑既在法定刑之內，且量刑本屬法院就個案為裁量之職權
    ，而本件原審綜合各情判處被告有期徒刑二月，如易科罰金
    以三百元折算一日之刑，難謂有何違法失當之處；原審認事
    用法及量刑均屬妥適，檢察官上訴為無理由，應予駁回。
三、查被告行為後，業已增訂刑法施行法第一條之一，並規定：
    「中華民國九十四年一月七日刑法修正施行後，刑法分則編
    所定罰金之貨幣單位為新臺幣。九十四年一月七日刑法修正
    時，刑法分則編未修正之條文定有罰金者，自九十四年一月
    七日刑法修正施行後，就其所定數額提高為三十倍。但七十
    二年六月二十六日至九十四年一月七日新增或修正之條文，
    就其所定數額提高為三倍。」，是就現行刑法中，有關於罰
    金刑處罰之規定，即有就新舊法比較之必要，惟經比較增訂
    之刑法施行法第一條之一與被告行為時之罰金罰鍰提高標準
    條例第一條前段、現行法規所定貨幣單位折算新台幣條例第
    二條結果，二者規定適用之結果並無不同，亦即增訂之刑法
    施行法第一條之一之規定並無較為有利於被告之情形，是應
    依刑法第二條第一項前段之規定，依被告行為時之舊法即依
    罰金罰鍰提高標準條例第一條前段為法條適用之依據。又被
    告行為後，罰金罰鍰提高標準條例第二條業已刪除，而刑法
    第四十一條第一項前段關於易科罰金之折算標準已由舊法之
    銀元一百元、二百元、三百元修正為新台幣一千元、二千元
    、三千元，因屬科刑規範事項之變更，其折算標準為裁判時
    所應諭知，自有就新舊法規定比較之必要，經比較新舊法結
    果，以被告行為時之舊法較為有利於被告，是依刑法第二條
    第一項前段之規定，應適用被告行為時之舊法即依修正前刑
    法第四十一條第一項前段、修正前罰金罰鍰提高標準條例第
    二條之規定，諭知以銀元三百元折算一日為易科罰金之折算
    標準。原審判決未及比較新舊法，但依修正後刑法第二條第
    一項規定，係以適用行為時法為原則，而依上開新舊法比較
    之說明，可知被告行為後之法律並非較有利於行為人，本案
    仍應適用行為時法，則原判決之法律適用及量刑均尚屬妥適
    ，均特此併予敘明。
據上論斷，應依刑事訴訟法第四百五十五條之一第三項、第三百
七十三條、第三百六十八條，判決如主文。
中    華    民    國    95    年    8    月    9    日
            刑事第四庭    審判長法  官  張國忠
                                法  官  滕治平
                                法  官  黃松竹
以上正本證明與原本無異
不得上訴
                                書記官  董美惠
中    華    民    國    95    年    8    月    9    日


司法院資訊處製作；財團法人民間司法改革基金會備份。
